【裁判字號】    97,家訴,89
【裁判日期】    970919
【裁判案由】    給付扶養費等
【裁判全文】
臺灣臺中地方法院民事判決              97年度家訴字第89號
原      告  乙○○民國82年.
兼  上一人
特別代理人  丁○○即上一人之.
共      同  楊雯齡律師
訴訟代理人
複  代理人  陳淑卿律師
被      告  甲○○
            丙○○
上列當事人間請求給付扶養費等事件，經本院於中華民國97年9
月4日言詞辯論終結，判決如下：
    主      文
被告丙○○應給付原告丁○○新臺幣壹佰柒拾玖萬柒仟捌佰玖拾
柒元及自民國九十七年四月二十二日起至清償日止，按週年利率
百分之五計算之利息。
被告丙○○應自民國九十七年三月一日起至原告乙○○年滿二十
歲之日止，按月於每月十日給付原告乙○○新臺幣壹萬貳仟壹佰
壹拾壹元。如自本判決確定之時起遲誤一期履行，其後之給付視
為亦已到期。
被告甲○○應於民國九十七年九月二十五日給付原告乙○○新臺
幣陸仟元；另應自民國九十七年十月起至原告乙○○年滿二十歲
之日止，除於每年二月十日、九月十日應各給付原告乙○○壹萬
貳仟元外，其餘月份應按月於每月十日各給付原告乙○○陸仟元
。如自本判決確定之時起遲誤一期履行，其後之給付視為亦已到
期。
訴訟費用由被告丙○○負擔五分之四，餘由被告甲○○負擔。
本判決得假執行。
    事實及理由
一、原告起訴主張：原告乙○○（男、民國82年12月13日生）係
    被告甲○○與被告丙○○婚姻關係存續期間所生之子女，嗣
    被告二人因感情不睦，於84年10月17日離婚，約定原告乙○○之親權人由被告丙○○任之，然被告對於原告乙○○保護
    教養之義務，不因其等離婚而免除，被告應共同負擔原告乙○○之扶養費用。而依行政院主計處編印之臺灣地區家庭收
    支調查報告表計算，臺中市市民95年度每人每月平均支出為
    新台幣（下同）2 萬4222元，原告乙○○每月扶養費用額依
    上揭標準計算之，被告各應負擔1/2，即1萬2111元。惟被告
    離婚後原告乙○○均由其曾祖母即原告丁○○獨自撫養照顧
    迄今，被告二人未曾負擔原告乙○○之扶養費用，為此原告
    丁○○爰依不當得利法律關係，請求被告丙○○給付自84年
    10月17日起至97年2月29日止亦即如主文第1項所示應分擔之
    扶養費用及自起訴狀繕本送達翌日即97年4月22日起至清償
    日止，按年息5%計算之利息；另原告乙○○本於民法第1084
    條第2項、第1114條第1款、第1116條之2之規定，請求被告
    丙○○、甲○○分別給付如主文第2、3項所示至成年為止之
    扶養費等語。並聲明：除假執行外，如主文所示。
二、被告方面：認諾原告之請求。
三、得心證之理由：當事人於言詞辯論時為訴訟標的之捨棄或認
    諾者，應本於其捨棄或認諾為該當事人敗訴之判決，民事訴
    訟法第384條定有明文。本件被告於言詞辯論時逕為訴訟標
    的之認諾，依上開法條，自應本於認諾為其敗訴之判決。
四、假執行之宣告：本判決係本於被告認諾所為之判決，依民事
    訴訟法第389條第1項第1款規定，應依職權宣告假執行。
五、訴訟費用負擔之依據：民事訴訟法第78條、第85條第1項但
    書。
中    華    民    國    97    年    9     月    19    日
                  家事法庭      法  官  劉長宜
以上正本係照原本作成。
如對本判決上訴，須於判決送達後20日內向本院提出上訴書狀（
須附繕本）。
中    華    民    國    97    年    9     月    19    日
                                書記官


司法院資訊處製作；財團法人民間司法改革基金會備份。
